最高法院刑事判決　　　　　　九十六年度台上字第四四五二號
上　訴　人　甲○○
上列上訴人因違反毒品危害防制條例案件，不服台灣高等法院中
華民國九十六年三月三十日第二審判決（九十五年度上訴字第三
００三號，起訴案號：台灣基隆地方法院檢察署九十五年度毒偵
字第八三一號），提起上訴，本院判決如下：
    主  文
上訴駁回。
    理  由
按刑事訴訟法第三百七十七條規定，上訴於第三審法院，非以判
決違背法令為理由，不得為之。是提起第三審上訴，應以原判決
違背法令為理由，係屬法定要件。如果上訴理由狀並未依據卷內
訴訟資料，具體指摘原判決不適用何種法則或如何適用不當，或
所指摘原判決違法情事，顯與法律規定得為第三審上訴理由之違
法情形，不相適合時，均應認其上訴為違背法律上之程式，予以
駁回。本件上訴人甲○○上訴意旨略稱：原判決對於上訴人基於
概括犯意反覆為原判決事實欄所載犯行之事實，未予明確認定記
載，又對於上訴人持有之行動電話一支及該行動電話門號卡片一
張經扣押之事實，亦未於判決內詳予說明，均有未合；原判決就
扣案之安非他命包裝袋四個，認係供犯罪之用，而依刑法第三十
八條第一項第二款規定沒收，未依毒品危害防制條例第十九條第
一項規定宣告沒收，亦有適用法則不當之違法。又原判決據上論
結欄漏未引用刑法第二條第一項規定，亦有欠允洽等語。
惟查原判決認定上訴人有原判決事實欄所載於同時地連續施用第
一級毒品及第二級毒品之犯行，因而撤銷第一審不當科刑判決，
仍依想像競合犯規定及修正前刑法連續犯規定，從一重論處上訴
人連續施用第一級毒品，累犯罪刑，就施用第一級毒品部分，已
詳予明所依憑之證據及認定之理由。又按原判決對於上訴人係
基於概括犯意為上述施用第一級毒品之犯行，已於事實為明確之
認定、記載。至於上訴人經警察扣押之行動電話一支（包含該行
動電話ＳＩＭ卡一張），因非屬於上訴人犯罪所用之物，且與認
定上訴人犯行無直接關聯，原判決未記載該等物品經警察扣押之
事實，亦無不當。原判決就扣案安非他命包裝袋四個所為沒收部
分，所引用之法條亦無違誤。至於原判決就上訴人連續犯罪，認
應依有利於上訴人之修正前刑法連續犯規定對上訴人論罪科刑，
亦已於判決詳予明其理由，其據上論結欄漏予引用刑法第二條
第一項但書規定，雖尚有欠周延，然既不影響判決結果及判決意
旨，自難執以作為適法之第三審上訴理由。上訴人就施用第一級
毒品部分之上訴意旨，係徒憑己見，就原判決已論斷說明之事項
，重複為事實之爭辯，任指原判決有上訴意旨指摘之違誤，核與
法律所規定得為第三審上訴理由之違法情形不相適合，該部分上
訴違背法律上之程式，應予駁回。至於上訴人施用第二級毒品部
分，其最重本刑為三年以下有期徒刑，依刑事訴訟法第三百七十
六條第一款規定，係屬於不得上訴於第三審法院之案件，上訴人
就施用第一級毒品部分之上訴既經認為不合法，應從程序上予以
駁回。經原判決認與施用第一級毒品有想像競合犯關係之施用第
二級毒品部分，亦無從併為實體審理，該部分上訴應併認為不合
法，予以駁回。
據上論結，應依刑事訴訟法第三百九十五條前段，判決如主文。
中　　華　　民　　國　九十六　年　　八　　月　 十六 　日
                      最高法院刑事第八庭
                          審判長法官  陳　正　庸
                                法官  賴　忠　星
                                法官  林　開　任
                                法官  林　立　華
                                法官  趙　文　淵
      本件正本證明與原本無異
                                      書  記  官
中　　華　　民　　國　九十六　年　　八　　月　二十四　日
                                                Ａ
